【裁判字號】    99,台上,3519
【裁判日期】    990610
【裁判案由】    違反槍砲彈藥刀械管制條例
【裁判全文】
最高法院刑事判決            九十九年度台上字第三五一九號
上  訴  人  甲○○
選任辯護人  江鶴鵬律師
上列上訴人因違反槍砲彈藥刀械管制條例案件，不服台灣高等法
院中華民國九十九年三月十六日第二審判決（九十八年度上訴字
第五○六七號，起訴案號：台灣桃園地方法院檢察署九十八年度
偵字第八一九五號），提起上訴，本院判決如下：
    主  文
上訴駁回。
    理  由
按刑事訴訟法第三百七十七條規定，上訴於第三審法院，非以判
決違背法令為理由，不得為之，是提起第三審上訴，應以原判決
違背法令為理由，係屬法定要件。如果上訴理由書狀並未依據卷
內訴訟資料，具體指摘原判決不適用何種法則或如何適用不當，
或所指摘原判決違法情事，顯與法律規定得為第三審上訴理由之
違法情形，不相適合時，均應認其上訴為違背法律上之程式，予
以駁回。本件原判決維持第一審論上訴人甲○○未經許可，持有
空氣槍罪，累犯，處有期徒刑三年四月之判決，駁回其在第二審
之上訴，已詳敘認定犯罪事實之依據及憑以認定之理由，從形式
上觀察，並無任何違背法令之處。查上訴人於偵審中已自白犯行
不諱，並坦言曾使用系爭空氣槍威嚇麻雀、該槍枝之威力足以打
破鐵皮等情，堪認其知悉該槍枝具有殺傷力無疑。原判決依憑其
自白，桃園縣政府警察局槍彈鑑定書，扣案之空氣槍、鋼珠、瓦
斯鋼瓶等證據調查之結果，綜合研判，認定其確有非法持有具殺
傷力槍枝之故意與犯行，所為證據之取捨及判斷，核無不合；又
第一審於量刑時已具體審酌上訴人非法持有槍枝，危害社會治安
等一切情狀，予以綜合考量，在法定刑內科處刑罰，但仍無足堪
憫恕之處，而未予酌減其刑，原審認為妥適，予以維持，所為量
刑職權之行使，尤無不當。至於司法院釋字第六六九號解釋意旨
雖認空氣槍若其殺傷力甚微，對他人生命、身體、自由、財產等
法益之危險甚低，或有其他犯罪情節輕微情況，依現行法令，尚
嫌情輕法重，致罪責與處罰不相對應，而有違憲法第二十三條比
例原則，有關機關應自本解釋公布之日起一年內，檢討修正槍砲
彈藥刀械管制條例第八條第一項有關空氣槍之規定，逾期未為修
正者，該部分規定失其效力等語。但現行槍砲彈藥刀械管制條例
第八條第一項有關空氣槍之規定，在上開解釋公布之日起一年內
即民國九十九年十二月二十五日前仍為有效，且該解釋文僅認定
關於空氣槍部分，所定之法定刑有違比例原則，有檢討必要，而
非就持有空氣槍之行為除罪化，第一審既已審酌上訴人犯罪之各
種情狀，量處低度刑，應已審酌上開解釋所示量刑比例原則，尚
無違反該號解釋意旨，併予敘明。上訴意旨，未依據卷內資料，
具體指摘原判決如何違背法令，置原判決之論敘於不顧，徒執陳
詞，對原審採證認事量刑職權之適法行使，任意爭辯，難謂已符
合首揭法定上訴要件，其上訴違背法律上之程式，應予駁回。
據上論結，應依刑事訴訟法第三百九十五條前段，判決如主文。
中    華    民    國  九十九  年    六    月    十    日
                      最高法院刑事第十庭
                          審判長法官  花  滿  堂
                                法官  黃  正  興
                                法官  陳  東  誥
                                法官  林  錦  芳
                                法官  洪  昌  宏
本件正本證明與原本無異
                                      書  記  官
中    華    民    國  九十九  年    六    月   十四   日
                                                      K

司法院資訊處製作；財團法人民間司法改革基金會備份。
